臺灣新竹地方法院民事簡易判決  
111年度竹簡字第158號
原      告  劉昌國  
被      告  鍾德成  
訴訟代理人  呂紹宏律師
上列當事人間損害賠償事件，本院於民國111年5月19日辯論終結
，判決如下：
    主  文
被告應給付原告新臺幣壹拾貳萬叁仟陸佰叁拾捌元，及自民國一
一一年四月十二日起至清償日止，按年息百分之五計算之利息。
原告其餘之訴駁回。
訴訟費用新臺幣叁仟零玖拾元由被告負擔新臺幣壹仟叁佰陸拾元
，餘由原告負擔。
本判決第一項得假執行。但被告如以新臺幣幣壹拾貳萬叁仟陸佰
叁拾捌元為原告預供擔保後，得免為假執行。
原告其餘假執行之聲請駁回。　　
    事實及理由
一、原告主張：被告於民國111年2月11日晚上10時31分許駕駛車
    牌號碼000-0000號自用小客車行經新竹市○區○○路○號46512A
    路燈處時，因超速未注意車前狀況，而撞擊原告所有停放路
    邊之車牌號碼000-0000號自用小客車，致原告所有之車牌號
    碼000-0000號自用小客車毀損，而受有修復費用新臺幣（下
    同）282,474元之損害。為此，爰依侵權行為損害賠償之法
    律關係請求被告負損害賠償責任。並聲明：㈠被告應給付原
    告282,474元，及自起訴狀繕本送達翌日起至清償日止，按
    年息5%計算之利息。㈡原告願供擔保，請准宣告假執行。
二、被告則以：不爭執本件交通事故為被告之過失所致，惟修復
    費用之零件、噴漆材料要折舊等語抗辯，並聲明：原告之訴
    駁回。如受不利判決，願供擔保，請准宣告免為假執行。
三、本院之判斷：
（一）原告主張之事實，業據提出新竹市警察局道路交通事故當
      事人登記聯單、估價單、行車執照等影本為證，並有新竹
      市警察局111年4月13日竹市警交字第1110014845號函檢送
      之道路交通事故相關資料在卷可稽，復為被告所不爭執，
      自堪認原告之主張為真實。
（二）查本件交通事故之發生確係被告駕駛車牌號碼000-0000號
      自用小客車，因超速未注意車前狀況，而撞擊原告所有停
      放路邊之車牌號碼000-0000號自用小客車，此有新竹市警
　　　察局111年4月13日竹市警交字第1110014845號函檢送之道
      路交通事故相關資料在卷可稽，自堪認本件交通事故之發
      生確係因被告超速未注意車前狀況之過失所致，且被告之
      過失行為與原告所有之車牌號碼000-0000號自用小客車受
      有損害間亦具相當因果關係，被告自應就其過失不法侵權
      行為所致訴原告所有自用小客車之損害，負賠償責任。
（三）第按，因故意或過失不法侵害他人之權利者，負損害賠償
      責任。汽車、機車或其他非依軌道行駛之動力車輛，在使
      用中加損害於他人者，駕駛人應賠償因此所生之損害。不
      法毀損他人之物者，被害人得請求賠償其物因毀損所減少
      之價額。民法第184條第1項前段、第191條之2前段、第19
      6條定有明文。又物被毀損時，被害人除得依據民法第196
      條請求賠償外，並不排除民法第213條至第215條之適用，
      依民法第196條請求賠償物被毀損所減少之價額，得以修
      復費用為估定之標準，但以必要者為限（例如：修理材料
      以新品換舊品，應予折舊），亦有最高法院77年度第9次
      民事庭會議決議、73年度台上字第1574號判決足資參照。
      查被告因過失不法毀損原告所有之車牌號碼000-0000號自
      用小客車，自應就所致原告所有之車牌號碼000-0000號自
      用小客車毀損負損害賠償之責。惟修復之必要費用，修理
      材料以新品換舊品，則應予折舊，已如前述。而原告既主
      張請求被告賠償修復費用，則修理材料以新品換舊品，自
      應予折舊，故原告稱不接受折舊云云，即屬無據。查原告
      所有之車牌號碼000-0000號自用小客車受損之修復費用為
      282,474元（含工資42,100元、烤漆及噴漆材料63,890元
      、零件167,484元），有原告提出之估價單影本為證，應
      堪足以認定。惟該車牌號碼000-0000號自用小客車係104
      年2月出廠，有原告提出之行車執照影本在卷可按，算至
      本件交通事故發生時（即111年2月11日）已使用超過5年
      ，依前揭說明，以新品換舊品而更換之零件，自應予以折
      舊。而依行政院公布之固定資產耐用年數表及固定資產折
      舊率表，非運輸業用客、貨車之耐用年數為5年，採定率
      遞減法計算折舊，每年折舊369/1000，其最後1年之折舊
      額，加歷年折舊累計額，其總和不得超過該資產成本原額
      之9/10。依此計算該車牌號碼000-0000號自用小客車更新
      零件折舊後之必要修復費用即為17,648元。據此，該車牌
      號碼000-0000號自用小客車之必要修復費用即為123,638
      元（計算式如下：工資42,100元＋烤漆及噴漆材料63,890
      元＋折舊後之零件17,648元＝123,638元）。又汽車屬固定
      資產之一種，因使用年數不同，整體價值亦不同，自應予
      折舊，而零件屬汽車構成部分，新品品質必高於舊品，當
      然應予以折舊，已如前述。然烤漆材料本身並不具獨立價
      值，通常僅與零件即車身結合，附著車身而存在，且通常
      無使用年限之限制，依一般社會經驗，核應非屬汽車零件
      之概念，故烤漆之噴漆材料自應不予折舊，始較為合理。
      是被告辯稱噴漆材料亦應折舊云云，核尚不足採認。
（四）綜上，原告基於侵權行為損害賠償之法律關係，請求被告
      給付123,638元，及自起訴狀繕本送達翌日即111年4月12
      日起至清償日止按年息5%計算之利息範圍內，為有理由，
      應予准許。至逾上開範圍所為之請求及逾上開範圍所為假
      執行之聲請，則無理由，應均予駁回。
四、假執行宣告：本件係依民事訴訟法第427條第1項適用簡易訴
    訟程序所為被告部分敗訴之判決，就被告敗訴部分，應依職
    權宣告假執行。又被告陳明願供擔保聲請免為宣告假執行，
    經核亦尚無不合，爰併酌定相當擔保金額准許之。
五、訴訟費用負擔之依據：民事訴訟法第79條。
中    華    民    國   111    年     6    月    2     日
                  新竹簡易庭    法  官  汪銘欽
以上正本係照原本作成。
如對本判決上訴，須於判決送達後20日內向本院提出上訴狀。如
委任律師提起上訴者，應一併繳納上訴審裁判費。
中    華    民    國   111    年     6    月    2     日
                                書記官  周育瑜